臺灣高等法院高雄分院刑事判決　　　　　　　　　九十一年度上易字第一二一一號
　　上　訴　人　台灣屏東地方法院檢察署檢察官
　　被　　　告　甲○○
右上訴人因被告竊盜案件，不服臺灣屏東地方法院九十一年度易字第四九九號中華民
國九十一年六月十八日第一審判決（起訴案號：臺灣屏東地方法院檢察署九十一年度
偵字第六四六號），提起上訴，移送併辦（九十一年度偵字第三五八０號、九十一年
度偵緝字第九二四號）本院判決如左：
      主  文
原判決撤銷。
甲○○共同連續攜帶兇器竊盜，累犯，處有期徒刑柒月。
大剪刀壹把、長形鐵鉤壹支、螺絲起子貳支、鐵鎚壹把均沒收。
      事  實
一、甲○○平日以拾荒為生，前因犯竊盜及違反麻醉藥品管理條例等案件，先後經臺
    灣高雄地方法院於民國（下同）八十六年六月二十六日及同年七月二十二日以八
    十六年度鳳簡字第六四四號、八十六年度易字第二九一二號判決分別科處有期徒
    刑四月、六月確定，嗣經該院以八十六年聲字第一八五三號裁定應執行有期徒刑
    九月，於八十七年六月一日縮短刑期執行完畢，猶不知警愓，得知高雄縣林園鄉
    ○○村○○路○段四二巷八十二弄十九號陳春美所有房屋後方部分遭火燒毀，門
    鎖被破壞，且陳春美已遷移無人居住，竟與廖誌成（另案經檢察官依職權裁量處
    分不起訴）共同意圖為自己不法之所有，由甲○○攜帶客觀上足對人之生命、身
    體、安全構成威脅，具危險性之螺絲起子二支、鐵鎚一把在附表編號一所示時地
    竊得陳春美所有屋前鋁門窗之鋁條九支得手後，於甲○○繼續以螺絲起子拆卸屋
    後陽台鋁條時，經警據報前往現場當場查獲，並扣得甲○○所有螺絲起子二支、
    鐵鎚一把。詎經檢察官飭回後，仍不知安分守矩，復承繼前揭竊盜之犯意，與張
    富然（另案經本院審理中）共同基於概括之犯意，先後於附表編號二所示時地，
    由張富然持其所有之客觀上足對人之生命、身體、安全構成威脅，具危險性之大
    剪刀一把、長形彎鐵鉤條一支為工具，竊取搭設在屏東縣萬巒鄉○○村○○路旁
    ，供應該村路燈電源用公有電線，甲○○則在附近佯做採摘野菜負責把風，共同
    竊得如附表二所示內含銅線之電線後，取出其中包裹之銅線，並以每公斤新臺幣
    四十元之代價出售予不知情之舊貨商伍通，嗣於附表編號三所示時地以同以一手
    法竊取電線一百五十公尺，得手後經村民發覺報警前往查緝時，為張富然發現而
    逃逸，甲○○則為警當場逮捕，並扣得張富然所有大剪刀一把、長形鐵鉤一支及
    所竊取路燈電線約一百五十公尺，並循線查獲張富然。
二、案經屏東縣警察局內埔分局及高雄縣警察局林園分局分別移送臺灣屏東地方法院
    檢察署檢察官偵查起訴及移送併辦。
    理  由
一、訊據被告矢口否認有附表所示之竊盜犯行，就附表編號一所示犯行，辯稱：其係
    檢拾被火燒後所遺留物品云云；就附表編號二、三所示犯行，則辯稱：張富然欲
    竊電線時，伊有叫張富然不要剪，並未在場把風云云。
二、經查：
  (一)就附表編號一所示之竊盜犯行，被告於警訊中供稱：我與廖誌成是在警方查獲前
    二十分鐘才進入高雄縣林園鄉○○村○○路○段四二巷八十二弄十九號房內；我
    就到後門的窗戶用榔頭及螺絲起子拆卸陽台鋁條；警方所查扣之白鐵置物架一組
    是我的，鋁門窗鋁條九支是廖誌成的；我是見該屋為空屋無人居住即與廖誌成入
    屋內竊取鋁門窗等語。廖誌成於警訊中亦供稱：警方查獲時我正在一樓前方拔鋁
    門窗，甲○○在一樓拔鋁門窗；現場查扣工具螺絲起子二支、鐵鎚一把是甲○○
    所有等語（見林園分局卷第第一頁背面、第二頁、第四頁）。證人即查獲警員陳
    昭元於檢察官偵查中亦證稱：接獲一一０報案後，我和組長一同到現場。甲○○
    在後面敲打一片鋁門，她以一支起子在敲，廖誌成在前面以鐵鎚在敲前面的鋁門
    窗，照片裡有照到，未完全被拆下，又發現他們的腳踏車上有他們拆下來的鋁條
    ；該地點之前曾遭人侵入過，門鎖都破壞了等語，證人陳清泰於檢察官偵查中證
    稱：房子是我妹妹陳春美所有，她已跑路，沒有住那裡一年多。我聽我妹妹說她
    搬走前遭人燒過等語（見九十一年度偵字第七０七九號卷第五十六頁以下）。證
    人陳昭元、陳清泰上開所證，陳春美之房屋雖曾遭人放火，再依偵查卷所附照片
    觀之，屋後確有燒毀之痕跡，屋內亦相當凌亂，惟該房屋前方門宅均仍完好，鋁
    條仍附著於門及陽台上、鋁門窗亦仍附著於牆上，在客觀上難認所有人有棄置之
    意，被告又係以工具敲打取下，而非檢拾散落於地面之物，是被告應係基竊盜之
    犯意而竊取尚在他人實力支配下之財物無訛。此外，復有被警查獲時拍攝之照片
    五幀、螺絲起子二支、鐵鎚一把扣案可資佐證，被告此部分犯行已堪認定。
  (二)就附表編號二所示之犯行，共犯張富然於警訊時供稱：我們在九十一年一月十一
    日早上十時許，在屏東縣萬巒鄉○○村○○路有竊取路燈電線，我負責將電線剪
    斷，甲○○負責把風，竊得電線我們將塑膠外皮剝下，然後將裡面的銅線賣給收
    廢鐵的等語。被告於警訊中亦供稱：張富然持鐵條將電線拉下，然後持大剪刀剪
    斷。我與張富然拿去賣等語（見內警刑字第０八一九號卷第三頁、第六頁）。就
    附表編號三所示犯行，被告於警訊中供稱：我是因為在十八日早上十時在萬巒鄉
    ○○村○○路和張富然偷剪路燈電線時被當地村民及警察當場抓到，張富然騎機
    車跑了等語。共犯張富然於到案後在警訊中亦供稱：我確實騎機車載甲○○到該
    處，我在偷剪路旁電線被警方發現，我看到警方巡邏車來時，我就把偷前的電線
    及大剪刀、鐵條均來不及拿走，留在現場，我自己騎機車逃跑；我拿一支長彎鉤
    鐵條把路燈的電線鉤下來剪斷，約剪三百五十公尺；我有與甲○○約定好變賣的
    錢要與她一個人分一半等語（見內警刑字第一０一七五號卷第三頁背面、第六頁
    背面、第七頁）。被告在檢察官偵查中亦供稱：九十年十一月間（按如後證人黃
    河清所證係九十一年一月十一日之誤）他也是載我到今天這個地點剪過一次電線
    ，他叫我把風；第一次分給我二百元等語，於原審法院亦供稱：我和他去過二次
    ，第一次他分我二百元，二次我都在場，剪刀是張富然的等語（見九十一年度偵
    字第六四六號卷第四頁背面、原審卷第二十二頁）。被告於本院調查時亦供稱：
    警員問完後有用台語告訴我，沒有對我怎樣等語（見本院卷第五十三頁）。被告
    所陳核與共犯張富然上開行竊之供述相互一致。證人即村長黃河清於警訊中亦先
    後證稱：「警方在新置村往明發產業道路路段逮捕嫌疑犯及現場所留下的一大袋
    電線係村裡所有；路燈電線約三百五十公尺」、「於九十一年一月十八日上午十
    時許發現，及九十一年一月十一日同路段共被剪二次；被偷剪路段路燈電線約五
    百公尺（按係二次合計約五百公尺）」各等語。證人伍通於警訊中亦證稱：張富
    然、甲○○有拿過電線來回收場賣過我，他們拿來賣的電線外包之塑膠都己去掉
    ，只剩下裡面的銅線等語（見內警刑字第一０一七五號卷第二頁背面、內警刑字
    第八一九號卷第十二頁、十三頁）。此外，復有第二次為警查獲時所扣得大剪刀
    乙把、長形鐵鉤乙支，及經領回失竊電線約三百五十公尺之領具附卷可資佐證。
    足徵被告於警、偵訊及原審之自白與事實相符，證人即張富然於本院調查時證稱
    九十一年一月十一日上午並未與甲○○偷剪電線云云，應係迴護被告之詞，不足
    為被告有利之認定。被告事後翻異前供，應係飾卸之詞，不足採信。
三、按刑法第三百二十一條第一項第三款攜帶兇器竊盜罪所稱之兇器，其種類並無限
    制，凡客觀上足對人之生命、身體、安全構成威脅，具有危險性者均屬之，且祇
    須行竊時攜帶此種具有危險性之兇器為已足，並不以攜帶之初有行兇之意圖為必
    要，此有最高法院七十九年臺上字第五二五三號判例可資參照。被告於附表編號
    一行竊時所攜帶螺絲起子二支、鐵鎚一把，及與共犯張富然於附表編二、三所示
    時地行竊時，所持之大剪刀及長形鐵鉤均質地堅硬，在客觀上足以對人之生命、
    身體、安全構成威脅，核被告所為，係犯刑法第三百二十一條第一項第三款攜帶
    兇器之加重竊盜罪。被告與廖誌成就附表編號一所示之犯行，與張富然就附表編
    二、三所示犯行，有犯意之聯絡及行為之分擔，均為共同正犯。被告先後三次竊
    盜犯行，時間緊接，手法相同，且觸犯構成要件相同之罪名，顯係基於概括犯意
    反覆為之，為連續犯，應依刑法第五十六條規定論以攜帶兇器竊盜罪一罪論。被
    告前因犯竊盜及違反麻醉藥品管理條例等案件，先後經臺灣高雄地方法院於八十
    六年六月二十六日及同年七月二十二日以八十六年度鳳簡字第六四四號、八十六
    年度易字第二九一二號判決分別科處有期徒刑四月、六月確定，嗣經該院以八十
    六年聲字第一八五三號裁定應執行有期徒刑九月，於八十七年六月一日縮短刑期
    執行完畢之事實，有臺灣高等法院被告全國前案紀錄表、臺灣屏東地方法院檢察
    署刑案資料查註紀錄表及臺灣屏東地方法院法務部在監在押資料表各乙份在卷可
    按，其五年之內再犯此有期徒刑以上之攜帶兇竊盜罪，為累犯，應依刑法第四十
    七條之規定加重其刑。公訴人雖未就附表編號一所示之犯行提起公訴，惟既經移
    送併辦，且與附表編號二、三所示之犯行有連續犯之裁判上一罪關係，本院自得
    併予審理判決，附此敘明。
四、原審據以論罪科刑，固非無見；惟(一)被告第二次竊盜時係在九十一年一月十一日
    ，已如前述，原判決認係在九十年十一月間尚有未洽。(二)原判決就附表編號一所
    示之竊盜犯行未及併予審判，於法亦有未合。被告否認犯行，固無足採，檢察官
    以原審未及就附表編號一所示竊盜犯行併予審理判決，指摘原判決不當，為理由
    ，應由本院撤銷改判。爰審酌被告犯後於警訊即坦承犯行，態度良好、未受教育
    ，且不識字，以拾荒為業，所竊取者係路燈電線之公共設施，造成社會大眾之不
    便與損失，犯罪所得僅數百元，並非主謀等一切情狀，仍量處有期徒刑七月，以
    資儆懲。扣案供竊取附表編號一所示螺絲起子二支、鐵鎚一把係被告所有，此據
    被告於警訊中陳述明確，扣案供竊取附表編號二、三所示之之大剪刀乙把、長形
    鐵鉤乙支，係共犯張富然所有，此據張富然於警訊時陳明在卷，爰均依刑法第三
    十八條第一項第二款規定，併予宣告沒收。
據上論斷，應依刑事訴訟法第三百六十九條第一項前段、第三百六十四條、第二百九
十九條第一項前段，刑法第二十八條、第三百二十一條第一項第三款、第五十六條、
第四十七條、第三十八條第一項第二款，判決如主文。
本案經檢察官郭振昌到庭執行職務
中    華    民    國     九十一     年       十       月      十七      日
                              臺灣高等法院高雄分院刑事第四庭
                                  審判長法官  蕭權閔
                                        法官  陳啟造
                                        法官  李嘉興
右正本證明與原本無異。
不得上訴。
                                      書記官  呂素珍
中    華    民    國     九十一     年       十       月      二十一    日
附錄：本判決論罪科刑法條：
刑法第三百二十一條第一項第三款：
犯竊盜罪而有左列情形之一者，處六月以上五年以下有期徒刑：
三、攜帶兇器而犯之者。
附表：
┌──┬───┬─────┬──────┬──────┬────┬───┐
│編號│行為人│時      間│地        點│  行為態樣  │所得財物│備  考│
├──┼───┼─────┼──────┼──────┼────┼───┤
│１  │甲○○│九十年三月│高雄縣林園鄉│攜帶起子二支│鋁條九支│      │
│    │廖誌成│二十七日上│五福村鳳林路│榔頭一把    │        │      │
│    │      │午十時三十│一段四二巷八│            │        │      │
│    │      │分許      │十二弄十九號│            │        │      │
├──┼───┼─────┼──────┼──────┼────┼───┤
│２  │甲○○│九十年一月│屏東縣萬巒鄉│攜帶大剪刀一│電線約一│公訴人│
│    │張富然│十一日上午│新置村中興路│把、長形鐵│百五十公│誤竊取│
│    │      │十時許    │            │一支        │尺長    │之時間│
│    │      │          │            │            │        │為九十│
│    │      │          │            │            │        │年十一│
│    │      │          │            │            │        │月間，│
│    │      │          │            │            │        │應予更│
│    │      │          │            │            │        │正。  │
├──┼───┼─────┼──────┼──────┼────┼───┤
│３  │〞    │九十年一月│同右村新榮路│    〞      │電線約三│      │
│    │      │十八日上午│            │            │百五十公│      │
│    │      │十時許    │            │            │尺長    │      │
└──┴───┴─────┴──────┴──────┴────┴───┘
                                                                       Ｋ
